臺灣臺南地方法院民事判決　　　　　100年度家訴字第168號
原　　　告　新光行銷股份有限公司
法定代理人　李明新
訴訟代理人　吳慶展
　　　　　　張雅芳
被　　　告　郭鴻章
　　　　　　郭王環
上列當事人間請求宣告改用分別財產制事件，本院於民國100年6
月28日言詞辯論終結，判決如下：
    主      文
被告郭鴻章與被告郭王環應改用夫妻分別財產制。
訴訟費用由被告負擔。
    事實及理由
一、本件原告起訴主張略以：被告郭鴻章前於民國93年6月間向
    原債權人臺灣新光商業銀行股份有限公司（前名為誠泰商業
    銀行股份有限公司，下稱新光銀行）請領信用卡消費使用。
    有關上揭信用卡債權，新光銀行已於97年1月28日讓與原告
    ，並已依金融機構合併法第15條第1項第1款及第18條第3項
    之規定，於97年2月4日登報公告。是以，被告郭鴻章截至97
    年1月28日尚積欠原告新臺幣（下同）70,247元及其中65,58
    5元自93年12月14日起至清償日止，按年息百分之19.71計算
    之利息，債權未償還，雖經原告迭經催請，被告郭鴻章皆置
    之不理，拒不償還上開債務。原告遂於99年4月間聲請鈞院
    強制執行被告郭鴻章所有之財產，惟因被告郭鴻章無財產可
    供執行，致原告未能受償。查本件被告郭鴻章、郭王環2人
    為夫妻，被告郭鴻章與被告郭王環間2人迄今未向法院聲請
    辦理夫妻分別財產契約登記。是原告爰依民法第1011條規定
    ，訴請裁判被告郭鴻章與被告郭王環間之夫妻財產制改用分
    別財產制等語。
二、被告部分：
（一）被告郭鴻章抗辯稱：那是伊在當保全的時候所欠的現金卡
      ，伊不知道原告有對伊強制執行，伊對於原告提出之債權
      憑證不爭執等語。
（二）被告郭王環抗辯稱：伊不同意原告之主張，因為伊房子是
      伊父親辛苦賺錢買的，惟對於原告提出之債權憑證不爭執
      等語。
三、得心證之理由：
（一）按夫妻未以契約訂立夫妻財產制者，除本法另有規定外，
      以法定財產制為其夫妻財產制，民法第1005條定有明文。
      次按債權人對於夫妻一方之財產已為扣押，而未得受清償
      時，法院因債權人之聲請，得宣告改用分別財產制，民法
      第1011條亦規定甚明。而所謂未得受清償，包括全無可扣
      押之物或所扣押之物數量不足及所扣押之財產不足清償該
      為扣押之債權人債權等情形，最高法院89年度臺上字第
      854號判決可資參照。
（二）經查，原告主張被告郭鴻章積欠其債務，經原告聲請本院
      對被告郭鴻章所有之財產強制執行扣押，然因被告郭鴻章
      現無財產可供執行，致未能執行，而經本院民事執行處依
      法核發債權憑證予原告，且被告郭鴻章與被告郭王環2人
      婚姻關係現仍存續中，雙方並未約定夫妻財產制，故應以
      法定財產制為其等夫妻財產制之事實一節，業據原告提出
      經濟部函、財政部高雄市國稅局財產歸屬資料清單、財政
      部高雄市國稅局99年度綜合所得稅各類所得資料清單、本
      院99年8月9日南院龍99司執意字第40011號債權憑證、戶
      籍謄本等影本各1件為證，本院依上開證據為調查斟酌之
      結果，認原告主張之上開事實，可信為真實。又被告郭鴻
      章、郭王環所辯均無礙於上開事實之認定。揆諸前開規定
      ，本件原告依民法第1011條之規定，訴請宣告被告2人之
      夫妻財產制應改用分別財產制，當屬有據。
（三）綜上所述，本件原告依民法第1011條之規定，訴請宣告被
      告2人之夫妻財產制應改用分別財產制，洵屬有據，應予
      准許。
四、據上論結，本件原告之訴為有理由，依民事訴訟法第78條、
    第85條第1項，判決如主文。
中    華    民    國    100    年    7    月    12    日
                  家事法庭法  官  楊佳祥
以上正本證明與原本無異。
如對本判決上訴，須於判決送達後20日內向本院提出上訴狀，
並應附具繕本並繳納上訴費用。如委任律師提起上訴者，應一併
繳納上訴審裁判費。
中    華    民    國    100    年    7    月    12    日
                          書記官  葉芳如